臺灣新竹地方法院刑事判決　　　　　　　 94年度訴字第444號
公　訴　人　臺灣新竹地方法院檢察署檢察官
被　　　告　甲○○
上列被告因違反毒品危害防制條例案件，經檢察官提起公訴（94
年度毒偵字第727號）及移送併案審理（94年度核退偵字第122號
），經本院合議庭裁定依簡式審判程序判決如下：
    主  文
甲○○連續施用第一級毒品，累犯，處有期徒刑壹年，扣案之第
一級毒品海洛因壹包（淨重零點零壹公克）、摻有海洛因之已施
用過之香煙乙支，均沒收銷燬；又連續施用第二級毒品，累犯，
處有期徒刑玖月，扣案之玻璃球壹個沒收。應執行有期徒刑壹年
捌月，扣案之第一級毒品海洛因壹包（淨重零點零壹公克）、摻
有海洛因之已施用過之香煙乙支均沒收銷燬，玻璃球壹個沒收。
    事  實
一、甲○○前因施用毒品案件，經本院裁定送觀察、勒戒後，經
    評定認無繼續施用毒品之傾向，由臺灣新竹地方法院檢察署
    檢察官於民國八十八年一月八日以八十七年度偵字第八七五
    三號為不起訴處分確定；其復因施用毒品案件，經本院依聲
    請以八十八年度毒聲字第六一四號裁定送觀察、勒戒後，因
    認有繼續施用毒品之傾向，本院再依聲請以八十八年度毒聲
    字第一０三七號裁定令入戒治處所施以強制戒治一年，嗣因
    戒治成效良好，本院再依聲請以八十八年度毒聲字第二三六
    九號裁定停止戒治，所餘戒治期間交付保護管束，於同年十
    二月十日出所，其該次施用毒品之犯行，另經本院新竹簡易
    庭以八十八年度竹簡字第三一九號判決處有期徒刑三月，於
    八十九年一月十四日確定。然，其於前述保護管束期間內，
    又再犯施用毒品案件，嗣經撤銷停止戒治，繼續施以強制戒
    治，於八十九年八月二十三日執行強制戒治期滿，該次之犯
    行，經本院以八十九年度易字第一一０四號判決處有期徒刑
    六月，於九十年五月十七日確定，其於強制戒治期滿出監後
    又再因施用第一、二級毒品案件，除經本院以裁定令入戒治
    處所施以強制戒治一年，於九十一年六月三日入戒治所至九
    十二年六月二日強制戒治期滿執行完畢外，並經本院再以九
    十一年度訴字第二八八號分別判處有期徒刑一年、八月，定
    應執行刑一年六月確定，並於九十三年十月二十日因假釋縮
    短刑期出監，同年十一月十二日假釋期滿，因未經撤銷，以
    執行完畢論。
二、詎其仍不知悔改，一直無法戒除毒癮，於上開第二次強制戒
    治執行完畢後五年內，復分別基於施用第一級毒品海洛因與
    第二級毒品安非他命之概括犯意，分別自九十四年二月初某
    日起至九十四年七月二十六日止，在其位於新竹市○○街一
    ０三號一樓之住處，以將第一級毒品海洛因摻雜在香煙內後
    點煙吸食之方法，及以將第二級毒品安非他命放在玻璃球內
    燒烤以吸取其產生的煙霧之方式，分別以平均每二至三天施
    用一次之頻率，連續施用第一級毒品海洛因與第二級毒品安
    非他命多次，並分別於九十四年三月十一日晚上九時五十分
    許，經警持本院所核發之搜索票，在其上開住處四樓查獲，
    ，並扣得其所有之第一級毒品海洛因一包（淨重０．０一公
    克）及供施用安非他命之玻璃球一個；又於同年七月二十六
    日下午一時許，於新竹市○○路○段七二五號前再度為警查
    獲，扣得其所有、摻有海洛因之已施用過之香煙乙支，而得
    悉上情。
三、案經新竹市警察局第三分局報告臺灣新竹地方法院檢察署檢
    察官偵查起訴及移送併案審理。
    理  由
一、本件被告甲○○所犯施用一、二級毒品罪，均非死刑、無期
    徒刑、最輕本刑為三年以上有期徒刑之罪，或高等法院管轄
    第一審之案件，被告於本院行準備程序進行中，就被訴事實
    為有罪之陳述，經本院合議庭認合於修正後刑事訴訟法第二
    百七十三條之一之規定，裁定進行簡式審判程序，合先敘明
    。
二、認定犯罪事實所憑之證據及認定之理由：
（一）被告甲○○於偵查中及本院審理時之自白，證明被告有以
      扣案如附表所示之施用工具分別在上開時、地施用第一級
      毒品海洛因及第二級毒品安非他命之事實。
（二）臺灣檢驗科技股份有限公司於九十四年三月二十九日、同
      年八月十三日分別出具之尿液檢體編號「Ｇ─０五五」、
      「Ｃ─一三一」號濫用藥物尿液檢驗報告暨新竹市警察局
      第三分局毒品尿液案件送驗受檢人真實姓名代號對照表影
      本，被告在二次為警查獲後，在警訊時所親自採取、封緘
      之尿液，經送驗結果確均呈鴉片類與甲基安非他命之陽性
      反應，足以佐證被告上開自白施用第一級毒品海洛因及第
      二級毒品安非他命之事實。
（三）扣案疑似毒品之粉末一包，經送鑑定結果，確為含毒品海
      洛因成分、淨重０點０一公克，有法務部調查局傳真之調
      科壹字第一００００二四六七號鑑定通知書一份附於本院
      卷內可資佐證，可認被告所持有者確實為毒品海洛因無訛
      。
（四）被告分別於上開第一次為警查獲時所扣得之第一級毒品海
      洛因一包（淨重０．０一公克）及供施用安非他命之玻璃
      球一個，於第二次為警查獲時所扣得之摻有海洛因之已施
      用過之香煙乙支，證明被告確實有以其自白之方式，施用
      第一級毒品海洛因及第二級毒品安非他命之事實。
    被告之自白應確與事實相符。綜上所述，本件事證已臻明確
    ，被告施用毒品海洛因與安非他命之犯行洵堪認定，均應予
    依法論科。
三、論罪與科刑：
（一）罪名─核被告甲○○所為，係犯毒品危害防制條例第十條
      第一項之施用第一級毒品及同條第二項之施用第二級毒品
      罪。其分別其持有毒品海洛因與安非他命之低度行為，應
      為其施用毒品海洛因與安非他命之高度行為所吸收，均不
      另論罪。
（二）連續犯─被告先後多次施用毒品海洛因與安非他命之犯行
      ，均時間緊接、手法雷同，所犯係基本犯罪構成要件相同
      之罪，顯均係基於概括之犯意反覆為之，應依刑法第五十
      六條連續犯之規定論以一連續施用一級毒品罪與一連續施
      用二級毒品罪，並均依法加重其刑。
（三）併案部分得審究之原因─公訴人起訴事實雖僅記載被告於
      九十四年三月十二日凌晨零時三十分許採尿前各往前回溯
      二十六、九十六小時內之某時，有分別施用一級毒品海洛
      因與二級毒品安非他命各一次，而未敘及被告所犯之上開
      其他多次施用一級毒品海洛因與二級毒品安非他命之犯行
      ，然該部分事實與公訴人起訴之犯罪事實既具有連續犯之
      裁判上一罪關係，應為起訴效力所及，本院自均得一併予
      以審究。
（四）罪數關係─又被告所犯上開二罪間，犯意各別，行為互異
      ，應予分別論罪、併合處罰之。
（五）累犯─被告甲○○最近一次因施用毒品之犯行，經本院於
      以九十一年度訴字第二八八號分別判處有期徒刑一年、八
      月，定應執行刑一年六月確定，並於九十三年十月二十日
      因假釋縮短刑期出監，同年十一月十二日假釋期滿，因未
      經撤銷，以執行完畢論，已如前述，有臺灣新竹地方法院
      檢察署刑案資料查註紀錄表及臺灣高等法院被告前案紀錄
      表各一份在卷足參，其於受有期徒刑之執行完畢後五年以
      內再犯本件有期徒刑以上之罪，均為累犯，均應依刑法第
      四十七條規定遞加重其刑。
（六）科刑─爰審酌被告一再沾染毒品，雖曾經觀察、勒戒甚至
      強制戒治，猶無法使其在出監所後戒除毒癮，及其品行、
      生活狀況、智識程度、犯罪所生之損害與犯罪後之態度等
      一切情狀，分別量處如主文所示之刑，並定其應執行如主
      文所示之刑。
（七）沒收─扣案之第一級毒品海洛因一包（淨重０．０一公克
      ）、摻有海洛因之已施用過之香煙乙支，均係違禁物，不
      問屬於犯人與否，均應依毒品危害防制條例第十八條第一
      項前段之規定沒收銷燬；另扣案之之玻璃球一個，係被告
      所有、供其施用安非他命所用之物，業據被告陳明在卷，
      均應依刑法第三十八條第一項第二款之規定宣告沒收。
四、適用之法律：
（一）刑事訴訟法第二百七十三條之一第一項、第二百九十九條
      第一項前段；
（二）毒品危害防制條例第十條第一項、第二項、第十八條第一
      項前段，刑法第十一條、第五十六條、第四十七條、第五
      十一條第五款、第三十八條第一項第二款，判決如主文。
本案經檢察官傅伊君到庭執行職務。
中　　華　　民　　國　　94　　年　　10　　月　　6 　　日
                  刑事第六庭  法  　官  遲中慧
以上正本證明與原本無異。
如不服本判決，應於判決送達後10日內向本院提出上訴狀 (應附
繕本 )，上訴於臺灣高等法院。
中　　華　　民　　國　　94　　年　　10　　月　　6 　　日
                              書 記 官  黃旭淑
附錄本案論罪科刑法條全文：
毒品危害防制條例第十條
施用第一級毒品者，處六月以上五年以下有期徒刑。
施用第二級毒品者，處三年以下有期徒刑。
